# 地方政府或部门是否有权对会计准则执行作出批复？

提问人：wx_5a74204aaf76 时间：2021-07-07 08:05:09
请教陈版，目前接触到几个企业，依据地方政府或行业主管部门的批复，就自身的运营资产，不计提折旧，请问地方政府或部门是否有权对会计准则执行作出批复？有没有具体的文件呢？

回答人：chenyiwei
不可以。如果按照地方政府的批复编制报表的，应作为特殊编制基础处理，不能认为遵循了企业会计准则。
2002 年时的“关于执行《企业会计制度》和相关会计准则有关问题解答”（财会[2002]18号）规定：
问：对于行业主管部门或地方财政部门制定的不同于国家统一的会计制度的会计核算办法、规定等，企业是否可以执行？
答：《中华人民共和国会计法》第八条规定”国家实行统一的会计制度。国家统一的会计制度由国务院财政部门根据本法制定并公布。国务院有关部门可以依照本法和国家统一的会计制度制定对会计核算和会计监督有特殊要求的行业实施国家统一的会计制度的具体办法或者补充规定，报国务院财政部门审核批准”。因此，企业必须按照《中华人民共和国会计法》的规定，严格执行国家统一的会计制度，不得采用与国家统一的会计制度规定相悖的会计处理方法。除国务院财政部门外，任何部门制定的会计制度都是没有法定效力的，企业可以不执行。